臺灣桃園地方法院民事簡易判決
110年度桃簡字第1715號
原      告  臺灣銀行股份有限公司

法定代理人  許志文  
訴訟代理人  韓宗平  
被      告  阮綉媚即加哩旺工程行



上列當事人間請求清償債務事件，本院於民國111年4月13日言詞
辯論終結，判決如下：
　　主    文
被告應給付原告新臺幣伍拾萬元，及如附表所示之利息與違約金
。
訴訟費用由被告負擔。
本判決得假執行。
    事實及理由
一、原告主張：被告於民國109年8月31日向原告貸款新臺幣（下
    同）50萬元，借款期間自109年8月31日起至110年12月31日
    止，前6月為寬限期，其後則分30期按月平均攤還本息，利
    息自訂約日起至110年12月31日止，按年息1%計算，自111年
    1月1日起至清償日止，則按年息1.78%計算；另約定如有不
    依約還本付息之情形，其餘債務得視為全部到期，且如因此
    經原告列為催收款項者，則改依轉列催收日之原定利率加年
    息1%計算利息；並可再就借款本息逾期在6個月以內者，按
    適用利率10%，逾期超過6個月者，按適用利率20%計收違約
    金。嗣被告自110年2月28日起，即未依約還款，其債務並於
    110年9月3日起經原告轉列催收款項，迄今尚有借貸本金50
    萬元，及如附表所示之利息、違約金未為清償。故依消費借
    貸之法律關係提起本件訴訟。並聲明：如主文第1項所示。
二、被告則以：原告請求的金額無誤，被告也有還款意願，但目
    前收入不穩定，如果要分期償還，每期可以還多少，要還多
    九，被告也無法確定等語。
三、原告主張之上述消費借貸關係，已據被告於言詞辯論時自認
    在案，依民事訴訟法第436條第2項、第279條第1項之規定，
    足認為真實。至於被告陳稱其目前收入不穩定部分，僅關乎
    其清償能力與後續之清償方式，與原告權利之存否尚無影響
    。又被告既自陳無法提出具體、確定之還款方案，為兼顧原
    告之利益，亦不適宜依民事訴訟法第396條逕為延期或分期
    給付之判決。從而，原告請求被告給付如主文第1項所示之
    借貸本金及約定利息、違約金，為有理由，應予准許。
四、本件係適用簡易訴訟程序所為被告敗訴之判決，依民事訴訟
    法第389 條第1 項第3 款規定，應依職權宣告假執行。
五、訴訟費用負擔之依據：民事訴訟法第78條。
中　　華　　民　　國　　111 　年　　4 　　月　　22　　日
                  桃園簡易庭  法  官  陳逸倫
以上為正本係照原本作成。
如不服本判決，應於送達後20日內，向本院提出上訴狀並表明上
訴理由，如於本判決宣示後送達前提起上訴者，應於判決送達後
20日內補提上訴理由書（須附繕本）。
如委任律師提起上訴者，應一併繳納上訴審裁判費。   
中　　華　　民　　國　　111 　年　　4 　　月　　22　　日
                              書記官  潘昱臻
附表：
本金 利息 違約金 500,000元 自110年2月28日起至110年9月2日止，按年息1%計算；自110年9月3日起至清償日止，按年息2%計算。 自110年3月31日起至110年9月2日止，按年息0.1%計算；自110年9月3日起至110年9月30日止，按年息0.2%計算；自110年10月1日起至清償日止，按年息0.4%計算。